臺灣高等法院臺南分院刑事裁定　　　　　　　九十一年度抗字第七一號　　　 Ｃ
　　　抗　告　人
　　　即聲請人　　臺灣臺南方法院檢察署檢察官
　　　被　　　告　甲　○　○
右抗告人因聲請羈押案件，不服臺灣臺南方法院中華民國九十一年二月五日裁定（九
十一年度聲羈字第五六號）提起抗告，本院裁定如左：
      主      文
原裁定撤銷，發回臺灣臺南地方法院。
      理      由
一、本件移送意旨略謂以：被告甲○○為市議員候選人許木樹服務處執行長，民國九
    十年十二月間某日，交付新台幣八萬元予吳俊毅，囑吳俊毅向其負責之崇學里等
    選民以每票五百元之代價買票，經拘提到案，因尚有主嫌許木樹未到案，被告有
    事實足認有與許木樹串證之虞，因而依刑事訴訟法第九十三條第二項聲請羈押被
    告甲○○。抗告意旨則略以：本件被告甲○○係經檢察官核發拘票命警拘提未果
    ，經家人與警方聯絡後自稱將自行到場應訊，並委任律師在場，警方並於被告到
    場時交付拘票由本人收受。而警方既將拘票交付被告或其指定之親人收受，已完
    成拘提程序，與警方是否有核發約談通知書無涉，豈可因警方之約談通知書否定
    檢察官核發拘票之效果。被告既經拘提隨案解送，逮捕程序即無不合，因而原裁
    定認檢察官未踐行逮補程序即聲請羈押被告不合法，顯有重大違誤，請求撤銷原
    裁定云云。
二、按被告或犯罪嫌疑人因拘提到場者，偵查中經檢察官訊問後，認有羈押之必要者
    ，應自拘提或逮捕之時起二十四小時內，敘明羈押之理由，聲請該管法院羈押之
    ，刑事訴訟法第九十三條第二項定有明文。質言之，被告或犯罪嫌疑人經拘提到
    場，經檢察官訊問後，認有羈押之必要者，即可於拘提之時起二十四小時內，敘
    明羈押之理由，聲請聲請羈押被告。
三、經查臺灣臺南地方法院檢察署檢察官聲請羈押被告甲○○之理由即係依刑事訴訟
    法第九十三條第二項，聲請羈押被告甲○○，此觀羈押聲請書自明，況聲請書第
    一行到案方式已勾註為【拘提】，雖聲請書未附拘票，然檢察官認被告甲○○係
    經拘提到案已載明甚詳，且是否拘提亦可就近查明。
四、次查，被告甲○○於訊問時固然提出傳喚通知書，敘明其係經傳喚自行到場。然
    縱有傳喚通知書，亦不能因而否定檢察官拘提的效力。而由檢察官聲請書【極為
    明顯載明被告係經拘提到案，依刑事訴訟法第九十三條第二項提出羈押被告甲○
    ○的聲請】，本院不解為何原審【未先查明被告甲○○是否有遭拘提】，遽依被
    告所提出之傳喚通知書，認本件檢察官於訊問後若認符合羈押聲請之要件且有羈
    押之必要，應依刑事訴訟法第二百二十八條第四項之規定先予逮捕始可，而認聲
    請羈押程序不合法，駁回檢察官羈押之聲請，被告並予當庭釋放，實難令人接受
    ，此或對被告之人權具相當之保障，然相對案件之偵查，足生滯礙，於法亦有違
    誤。
五、末查，查察賄選亟需高度掌握辦案時機，尤其涉案者往往極力煙滅事證。而本件
    賄選被告甲○○是否係經檢察官拘提，本待先行查明。而原審未詳予調查檢察官
    所謂被告甲○○係拘提到案之事由是否屬實，逕依被告所提出之傳喚通知書，即
    認本件檢察官之聲請於法不合，因予裁定駁回檢察官羈押之聲請，殊有未洽之處
    。抗告人之抗告意旨亦執此指摘原裁定之不當，為有理由，自應由本院將原裁定
    撤銷，發回原審法院，另為適當之處理。
據上論斷，應依刑事訴訟法第四百十三條，裁定如主文。
中    華    民    國      九十一      年      三      月      二十一    日
                                  臺灣高等法院臺南分院刑事第四庭
                                      審判長法官  陳    義    仲
                                            法官  楊    子    莊
                                            法官  蔡    崇    義
右正本證明與原本無異。
如不服本裁定應於送達後五日內向本院提出抗告狀。
                                      法院書記官  李    育    儒
中    華    民    國      九十一      年      三      月      二十六    日
